# 矿山环境治理恢复基金

提问人：叨 2022 时间：2022-03-15 15:03:27
矿山环境治理恢复基金每年按地方政府文件规定计提时计入负债还是专项储备？目前准则未见明确规定。

回答人：chenyiwei
计提时应列入预计负债。这属于固定资产的弃置义务，不属于安全生产费或者维简费的列支范围。

提问人：jiuzhou010 时间：2022-11-30 17:05:56
陈版，按照现在的矿山环境治理恢复基金管理办法，最初用于计算每年发生的土地复垦及环境保护基金每年折现后的现值确认了弃置费用和预计负债后，如果每年实际支付的金额小于或者大于预计金额时，是否需要每年年末，对未来年度预计支付金额进行重新判断，调整预计负债及固定资产的金额了呀？

回答人：chenyiwei
1 、这里的“如果每年实际支付的金额”是指每年的提存金额，还是每年为履行环境治理恢复义务而实际动用的金额？
2 、如果提存金额发生变化的，则其依据是什么？如果是实际动用金额不同于当初估计的，则差异原因是什么，是否构成前期差错？
3 、目前矿山是否已开采完毕？相关固定资产的账面价值是否已为零？
4 、能否修正对后续剩余需发生支出的估计金额？还是只能确定已发生金额与原估计金额的差异，后续剩余的差异不能合理估计？